臺灣板橋地方法院民事裁定　　　　　　　　　　　　　　九十三年度破字第二九號
　　聲　請　人　甲○○（即鐳烽興業有限公司清算人）
右聲請人宣告破產事件，本院裁定如左：
    主      文
聲請駁回。
聲請程序費用由聲請人負擔。
    理      由
一、本件聲請意旨略以：鐳烽興業有限公司（以下簡稱鐳烽公司）因經營不善，無法
    繼續營業，經全體股東同意解散，選任聲請人為清算人，經本院民國九十二年十
    二月九日板院通民勇司字第三九七號函准聲請人就任備查在案。聲請人依公司法
    第八十四條規定執行清算業務，依同法第八十四條規定執行清算事務，嗣經債權
    人申報之債權計有：營利事業所得稅新台幣（下同）五百六十萬五千七百十五元
    、交通部公路總局台北區監理所違章罰款三萬四千四百元、台北縣政府稅捐稽徵
    處二萬三千二百六十一元，惟聲請人之資產僅十八萬四千四百七十九元，顯不足
    清償所負債務，經全體股東會決議同意宣告破產，依公司法第八十九條、破產法
    第五十七條、第五十八條規定聲請宣告破產等語。並提出本院民事庭函、財政部
    臺灣省北區國稅局中和稽徵所函、清算前資產負債表為證。
二、有限公司財產不足清償其債務時，清算人應即聲請宣告破產；又債務人不能清償
    債務者，依破產法所規定和解或破產程序，清償其債務，固為公司法第三百十三
    條準用同法第八十九條第一項及破產法第一條所明定；惟按破產乃於債務人不能
    清償其債務時，為使總債權人獲得公平之滿足為目的所行之程序，故以有多數債
    權人存在為前提，如債權人僅有一人，既與第三人無涉，自無宣告破產之必要（
    最高法院六十五年度台抗字第三二五號判例意旨參照）。
三、經查，聲請人主張鐳烽公司之財產不足清償積欠財政部臺灣省北區國稅局臺北縣
    分局營利事業所得稅計五百六十萬五千七百十五元，積欠交通部公路總局臺北區
    監理所汽車燃料費三萬一千六百五十六元、違規罰款三萬四千四百元，積欠台北
    縣稅捐稽徵處使用牌照稅二萬三千二百六十一元，共計五百六十九萬五千零三十
    二元，固據提出資產負債表、財產目錄明細表、財政部臺灣省北區國稅局臺北縣
    分局函、交通部公路局臺北區監理所函、台北縣稅捐稽徵處函、租稅債權明細表
    、債權人清冊各一件為憑，惟聲請人之債權雖分屬臺灣省北區國稅局臺北縣分局
    、臺北縣稅捐稽徵處及交通部公路總局臺北區監理所，其僅係稅款、違規罰緩等
    債權，而該等債權均屬國家債權，並無多數債權人存在之情形，自無聲請宣告破
    產之必要，揆諸前揭判例意旨，聲請人聲請宣告破產，尚屬於法不合，應予駁回
    。
四、依破產法第五條，民事訴訟法第九十五條、第七十八條，裁定如主文。
中　　　華　　　民　　　國　　九十三　　年　　　六　　　月　　　十　　　日
                                臺灣板橋地方法院民事第一庭
                                    法  官  陳翠琪
右為正本係照原本作成
如對本裁定抗告須於裁定送達後十日內向本院提出抗告狀
中　　　華　　　民　　　國　　九十三　　年　　　六　　　月　　　十　　　日
                                    書記官  蔡亦鈞
